【裁判字號】    98,交聲,739
【裁判日期】    990624
【裁判案由】    違反道路交通管理處罰條例聲明異議
【裁判全文】
臺灣新竹地方法院交通事件裁定        98年度交聲字第739號
移送機關即
原處分機關  交通部公路總局新竹區監理所
異  議  人
即受處分人  甲○○
上列異議人即受處分人因違反道路交通管理處罰條例案件，對於
交通部公路總局新竹區監理所中華民國98年9月24日竹監自字第
裁50-E00000000號所為之裁決處分，聲明異議，本院裁定如下：
    主  文
異議駁回。
    理  由
一、按「機場、車站、碼頭、學校、娛樂、展覽、競技、市場或
    其他公共場所出、入口及消防栓之前，不得停車」，道路交
    通安全規則第112條第1項第3款定有明文，又「汽車駕駛人
    在機場、車站、碼頭、學校、娛樂、展覽、競技、市場、或
    其他公共場所出、入口或消防栓之前停車，處新臺幣（下同
    ）600元以上1,200元以下罰鍰」，道路交通管理處罰條例第
    56條第1項第3款規定甚明。次按，受處分人不服第8條主管
    機關所為之處罰，得於接到裁決書之翌日起20日內，向管轄
    地方法院聲明異議；又交通法庭認為聲明異議無理由者，應
    以裁定駁回之，道路交通管理處罰條例第87條第1項、道路
    交通案件處理辦法第19條規定甚明。
二、原處分意旨略以：異議人即受處分人甲○○駕駛車牌號碼99
    32-KP號自小客車，於民國98年7月4日下午4時54分許，在新
    竹縣竹北市○○○路，因在消防栓停車，經新竹縣政府警察
    局竹北分局三民派出所警員范佐銧以異議人違反道路交通管
    理處罰條例第56條第1項第3款規定，以照相方式取證，填掣
    竹縣警交字第E00000000號舉發違反道路交通管理事件通知
    單（下稱違規通知單）逕行舉發，異議人收受上開通知單後
    ，於通知單所列應到案日期前到案，向原處分機關陳述不服
    舉發，經原處分機關轉舉發單位查覆，認製單舉發並無不當
    ，乃於98年9月24日依道路交通管理處罰條例第56條第1項第
    3款規定裁處異議人罰鍰900元。
三、聲明異議意旨略以：該消防栓設置於中華電信兩具電信箱之
    間，駕駛人如於外側車道欲停車時，以駕駛人視線角度，該
    電信箱剛好遮蔽該具消防栓；又該消防栓既已被電信箱遮蔽
    ，道路邊線就應做明顯標示「劃紅線」禁止停車，或豎立消
    防栓標示牌，提醒駕駛人此處禁止停車，惟該路段道路邊線
    為白線，且未豎立標示牌，伊上網反應缺失，經三民派出所
    回覆，仍維持原告發事實，但卻將該消防栓從原來靠近騎樓
    ，移至外側，很明顯現內側在兩具電信箱及消防栓通通都可
    以看得見；是故，此路段原設施不足，極易造成民眾違規，
    為此，爰依法聲明異議等語。
四、經查：
(一)、異議人即受處分人甲○○於98年7月4日下午4時54分許，將
    其所有之車牌號碼9932-KP號自小客車，停放在新竹縣竹北
    市○○○路329號消防栓前之事實，業據證人即舉發本件違
    規事件之新竹縣政府警察局竹北分局三民派出所警員范佐銧
    於本院調查時具結證述：當時該自小客9932-KP停放於中正
    東路違規地點處，該處有消防栓，且該停放地點是兩側車道
    的外側車道，有明顯妨礙交通之虞，所以依法開單舉發等情
    綦詳（見本院卷第29頁反面），並有違規通知單、新竹縣政
    府警察局竹北分局98年9月1日竹縣北警交字第0985006736號
    函、99年3月5日竹縣北警交字第0995001596號函暨其所附現
    場採證照片等附卷可稽（見本院卷第13、15、20至22頁）。
(二)、又異議人停放車輛位置之地面確實設有地上式消防栓，並於
    98年7月4日在相同位置辦理更新（原100mm更新為150mm），
    位置相同，僅係更加明顯一節，除據證人范佐銧於本院調查
    時結證明確（見本院卷第29頁反面），並有新竹縣政府警察
    局竹北分局99年3月5日竹縣北警交字第0995001596號函、台
    灣自來水股份有限公司第三區管理處99年4月26日台水三操
    字第09900049160號函暨其所附照片、消防栓設置位置示意
    圖等在卷為憑（見本院卷第20、42至44頁），是異議人稱該
    消防栓原來設置的地點較靠近騎樓，嗣後有移至外側，顯見
    原設置之位置有問題云云，容有誤會。
(三)、再異議人自承：對於停車地點的地理位置很熟等語（見本院
    卷第30頁），並參酌一般駕駛人之停車習慣，於停妥車輛下
    車後，均會環顧停放車輛位置之週遭環境等情觀之，異議人
    對於該處設有消防栓一節，實難諉為不知，而汽車不得在消
    防栓之前停車，為道路交通安全規則第112條第1項第3款所
    明定，已如前述，異議人係考領有自用小客車駕駛執照之人
    ，對此規定應知之甚明，復以道路交通安全規則第112條第1
    項第3款規定「在消防栓之前不得停車」，與同條項第4款規
    定「在設有禁止停車標誌、標線之處所不得停車」併列，前
    者係以法律明文禁止停車之方式為規範，本不待主管機關劃
    設或設置標線、標誌為必要，倘在消防栓之前劃設有禁止停
    車之紅色實線或設置標誌，亦僅具提醒、督促駕駛人注意之
    作用而已，並非以有無設有禁止停車之標線或標誌，作為判
    定該處是否為禁止停車或停車處所之處罰依據，本件違規地
    點之路面邊線雖係為白線，且並無其他提醒用路人注意該處
    設有消防栓之標示，然道路交通安全規則既已明定在消防栓
    之前不得停車，即與該處是否設有禁止停車之標誌、標線乙
    情無涉，異議人有將自小客車停放在消防栓前之事實，已據
    本院認定如前，自不得以該消防栓被電信箱遮蔽，道路邊線
    復未劃紅線或豎立標示牌等提醒措施，而圖解免其交通違規
    行為應負之責任。綜核上情，異議人確有汽車駕駛人在消防
    栓之前停車之交通違規行為，至屬明確。
(四)、至異議人所稱迄今還是有人在該處停車云云，惟異議人既有
    如上所述之違規情事，即應依法予以裁處，與其他車輛之駕
    駛人是否涉有其他違規行為尚屬無涉，不得以其他駕駛人之
    違規行為，而圖卸免己身違規所應負擔之行政罰鍰責任，附
    此敘明之。
五、綜上所述，異議人確有裁決書所載之違規事由，原處分機關
    爰依道路交通管理處罰條例第56條第1項第3款規定，裁處異
    議人900元罰鍰，於法並無不合，本件異議為無理由，應予
    駁回。
六、據上論結，應依道路交通案件處理辦法第19條，裁定如主文
    。
中    華    民    國    99    年    6     月    24    日
                  交通法庭     法   官  蔡欣怡
如不服本裁定，應於裁定送達後5日內向本院提出抗告狀。
以上正本證明與原本無異。
中    華    民    國    99    年    6     月    24    日
                                書記官  曾柏方

司法院資訊處製作；財團法人民間司法改革基金會備份。
